【裁判字號】    95,訴,1239
【裁判日期】    951031
【裁判案由】    毒品危害防制條例
【裁判全文】
臺灣彰化地方法院刑事判決              95年度訴字第1239號
公  訴  人  臺灣彰化地方法院檢察署檢察官
被      告  甲○○
上列被告因違反毒品危害防制條例案件，經檢察官提起公訴（95
年度毒偵字第2580號、第2601號），及移送併辦（95年度毒偵字
第2921號），本院認有刑事訴訟法第273條之1第1項之情形，而
改依簡式審判程序判決如下：
        主  文
甲○○連續施用第一級毒品，累犯，處有期徒刑捌月。
扣案之第一級毒品海洛因壹包（驗後淨重零點壹參公克）沒收銷
燬之，空塑膠袋壹個、注射針筒參支均沒收。
        事實及理由
一、犯罪事實：
  (一)甲○○有違反肅清煙毒條例、麻醉藥品管理條例、竊盜等前
    科，嗣於因民國（下同）93年間之竊盜案件，經本院於93
    年11月8日判處有期徒刑3月確定，94年7月10日執行完畢。
    又因施用毒品，被觀察勒戒，強制戒治，94年4月11日因停
    止戒治出所。再於95年2月間因施用毒品案件，經檢察官起
    訴後，經本院於95年4月13日（95訴字338號）判處有期徒刑
    8月，並於95年6月5日確定。
  (二)前案判決後，甲○○仍不知悔，復基於施用第一級毒品之概
    括犯意，自95年4月13日判決後之某日起，至95年6月23 日
    16時許止，連續在其位於彰化縣鹿港鎮○○里○○路222 號
    住處等地，以將海洛因摻入水中，再以針筒注射之方式，約
    2、3天一次，施用海洛因多次。
  (三)嗣於95年6月1日13時20分許，經警在彰化縣鹿港鎮○○里
    ○○路222號查獲，並扣得其所有，供施用第一級毒品海洛
    因之注射針筒2支、空塑膠袋1個。又於95年6月22日17 時
    30分許，在彰化縣鹿港鎮○○里○○路旁為警查獲。再於
    95年6月25日18時許，在彰化縣鹿港鎮○○路189號為警查獲
    ，並扣得其所有之第一級毒品海洛因一包（驗後淨重0.13
    公克）、注射針筒1支。
二、認定事實之證據及理由：
  (一)前揭犯罪事實，業據被告甲○○分別於警詢、偵查中及本院
    審理時坦承不諱。
  (二)且其被查獲後為警採集之尿液，經送請詮昕科技股份有限公
    司檢驗結果，呈「嗎啡」（海洛因施用入人體後，水解還原
    成嗎啡，再循嗎啡之代謝方式排出體外）陽性反應，有該公
    司95年6月13日報告編號00000000號、95年6月30日報告編號
    00000000號、95年7月11日報告編號00000000號濫用藥物尿
    液檢驗報告。
  (三)有被告尿液代號與真實姓名對照認證單各三紙，證明被告接
    受採尿之事實。
  (四)又扣案之白色粉末（驗後淨重0.13公克），經送法務部調查
    局鑑驗結果，確為海洛因，有該局95年7月13日調科壹字第
    140013111號鑑定通知書一紙附卷可憑。
  (五)施用第一級毒品海洛因之空塑膠袋1個、注射針筒3支扣案可
    證。
  (六)綜上所述，被告之自白與事實相符。本件事證明確，被告犯
    有施用第一級毒品之犯行應堪認定。
三、論罪科刑：
  (一)核被告所為，係犯毒品危害防制條例第10條第1項之施用第
    一級毒品罪。被告持有第一級毒品之低度行為應為其施用之
    高度行為吸收，不另論罪，並予敘明。
  (二)被告先後多次施用第一級毒品海洛因之犯行，時間緊接，所
    犯又係構成要件相同之罪名，顯係基於概括犯意反覆為之，
    為連續犯，應依修正前刑法第56條之規定論以1罪，並加重
    其刑。檢察官移送併辦部分，原為起訴範圍之內，本院自得
    一併審究，併予敘明。
  (三)又被告曾於93年7月間因竊盜案件，經本院於93年11月8日判
    處有期徒刑3月確定，入監執行後，於94年7月10日執行完畢
    ，有臺灣高等法院被告全國前案紀錄表、臺灣彰化地方法院
    檢察署刑案資料查註紀錄表各一份在卷可憑，其於有期徒刑
    執行完畢後，五年內再犯有期徒刑以上之本罪，為累犯，應
    依修正前刑法第47條之規定遞加重其刑。
  (四)法律適用比較：
  1.被告行為後，刑法第56條連續犯之規定，業已修正，且於94
    年2月2日經總統公布，並於95年7月1日生效施行，則被告於
    新法修正施行前之數次犯行，因行為後新法業已刪除連續犯
    之規定，法律有所變更，修正後刑法已刪除連續犯之規定，
    改採一行為一處罰，顯較不利於行為人。
  2.又刑法第47條規定：「受有期徒刑之執行完畢，或受無期徒
    刑或有期徒刑之執行而赦免後，五年以內再犯有期徒刑以上
    之罪者，為累犯，加重本刑至二分之一。」，修正為第47條
    第1項：「受徒刑之執行完畢，或一部之執行而赦免後，五
    年以內故意再犯有期徒刑以上之罪者，為累犯，加重本刑至
    二分之一」。被告前案所犯係故意為之，其修正前後結果並
    無不同，依新法第2條第1項規定，比較新舊法結果，仍應適
    用較有利於被告之行為時法律，即以舊法論以連續犯及累犯
    ，先予敘明。
  (五)量刑審酌：爰審酌被告施用毒品之期間、動機、目的、方法
    、不知珍惜身體，所生危害，觀察、勒戒之次數，及犯後坦
    承犯行之態度，非有一段時間之執行難以防止其再施用毒品
    ；然被告已因施用毒品身染重病，遭受最嚴厲之懲罰等一切
    情狀，量處如主文所示之刑，以示懲處。
  (六)扣案之海洛因一包（驗後淨重0.13公克），屬第一級毒品，
    應依毒品危害防制條例第18條第1項前段之規定沒收銷燬。
    另扣案之空塑膠袋一個、注射針筒三支，為被告所有，供其
    施用毒品所用之物，業據被告供明在卷，併依修正前刑法第
    38 條第1項第2款之規定宣告沒收。
四、適用法條：
  (一)刑事訴訟法第273條之1第1項、第310條之2、第454條第1項
    。
  (二)毒品危害防制條例第10條第1項、第18條第1項前段，刑法第
    11條前段、第2條第一項、修正前刑法第56條、第47條、第
    38條第1項第2款。
本案經檢察官鮑慧忠到庭執行職務。
中    華    民    國    95    年    10   月    31    日
                  臺灣彰化地方法院刑事第一庭
                      法      官  葉  明  松
以上正本證明與原本無異。
如不服本判決，應於判決送達後10日內，向本院提出上訴狀（須
附繕本）。
中    華    民    國    95    年    10   月    31    日
                      書  記  官  于  淑  真
【附錄本案論罪法條】
毒品危害防制條例第10條
施用第一級毒品者，處 6 月以上 5 年以下有期徒刑。
施用第二級毒品者，處 3 年以下有期徒刑。
毒品危害防制條例第18條
查獲之第一、二級毒品及專供製造或施用第一、二級毒品之器具
，不問屬於犯人與否，均沒收銷燬之；查獲之第三、四級毒品及
製造或施用毒品之器具，無正當理由而擅自持有者，均沒入銷燬
之。但合於醫藥、研究或訓練之用者，得不予銷燬。
前項合於醫藥、研究或訓練用毒品或器具之管理辦法，由法務部
會同行政院衛生署定之。


司法院資訊處製作；財團法人民間司法改革基金會備份。
